# 中瑞岳华研究 2012 、2010-2012汇编本

提问人：chenyiwei 时间：2013-01-14 19:24:58
《中瑞岳华研究》至今已经发布五期，其中 2010 ～ 2012 年的三期采用“问题解答”的形式，共收录问题 323 个，涉及固定资产、无形资产和研究开发支出、资产减值、职工薪酬和股份支付、生产成本归集与分摊、收入确认时点以及与建造合同、企业收到政府补助和其他财政资金、所得税会计、长期股权投资、企业合并和合并财务报表、金融工具和套期会计、租赁会计、合作开发房地产项目会计核算、建设经营移交方式（BOT）参与公共基础设施建设业务、会计政策、会计估计变更及会计差错更正、报表列报和披露、现金流量表、关联方关系及其交易认定与披露、非经常性损益认定、审计技术、验资、相关法律等二十多个类别的问题。现将我们的这一最新成果与各位分享，供各位在实务操作中参考，欢迎各位指正！
另外，在编制《中瑞岳华研究 2010 、 2011 、 2012 汇编本》时，对于原先《中瑞岳华研究 2010 》和《中瑞岳华研究 2011 》中的部分问题解答，根据后续发布的会计准则解释、讲解等相关规定和指引等，作了一定修改。实际操作中请以本次修改后的版本为准。

回答人：chenyiwei
《中瑞岳华研究》至今已经发布五期，其中 2010 ～ 2012 年的三期采用“问题解答”的形式，共收录问题 323 个，涉及固定资产、无形资产和研究开发支出、资产减值、职工薪酬和股份支付、生产成本归集与分摊、收入确认时点以及与建造合同、企业收到政府补助和其他财政资金、所得税会计、长期股权投资、企业合并和合并财务报表、金融工具和套期会计、租赁会计、合作开发房地产项目会计核算、建设经营移交方式（BOT）参与公共基础设施建设业务、会计政策、会计估计变更及会计差错更正、报表列报和披露、现金流量表、关联方关系及其交易认定与披露、非经常性损益认定、审计技术、验资、相关法律等二十多个类别的问题。现将我们的这一最新成果与各位分享，供各位在实务操作中参考，欢迎各位指正！
另外，在编制《中瑞岳华研究 2010 、 2011 、 2012 汇编本》时，对于原先《中瑞岳华研究 2010 》和《中瑞岳华研究 2011 》中的部分问题解答，根据后续发布的会计准则解释、讲解等相关规定和指引等，作了一定修改。实际操作中请以本次修改后的版本为准。

提问人：mlccpa 时间：2013-01-15 07:35:27
听说最近中国证监会，颁布了相关文件， 2013 年 800 家IPO企业，要求其中三分之二部分，自动撤销申报材料，剩余的三分之一，相关企业和事务所开展自查工作，证监会在自查报告的基础上再开展检查工作。另外，今年肯定要有部分ST企业退市。飞雪漫天版主最近发布过相关文件，有没有关于数字的更详细的文件啊，还是这些数字均是口头说一说而已啊。指导指导，明确明确。

回答人：chenyiwei
三分之二撤材料言过其实了。监管层肯定希望通过本次专项行动迫使一部分存在过度包装甚至造假情况的企业主动撤回材料，但不会有如此之高的比例。毕竟也要同时考虑未来A股市场的可持续发展问题。

提问人：mlccpa 时间：2013-01-15 08:44:01
陈总，您的行为高尚，也代表了一种精神，是我们学习的榜样。您这是在为社会、为人类尤其是会计人做贡献。有人曾经说过这么一句话，献给陈总：我如良医，知病说药，服与不服，咎不在医；我又如善导，导人善道，闻者不行，过不在导。

回答人：chenyiwei
过奖了，不用客气！

提问人：yemingzhu1980 时间：2013-01-17 11:29:37
回复 chenyiwei 的帖子
陈老师，纸质的《中瑞岳华研究 2012 》大约什么时候出版，出版了麻烦您在论坛发个帖子。到时买一本学习下。

回答人：chenyiwei
目前方案尚未最终确定，有可能在 2012 年审结束后再补充新的问题，把这两年的问题解答再汇总成《计学撮要续编》出版。另外还将考虑在一系列新会计准则发布生效后，对已有解答的修订问题。

提问人：yemingzhu1980 时间：2013-01-17 17:44:18
回复 chenyiwei 的帖子
知道了，看来纸质的出版时间还早那！另外陈老师像这种汇编是不是以后每个年度都出版发行吗？

回答人：chenyiwei
应该会一直做下去的。

提问人：e 行者 时间：2013-01-18 17:24:17
怎么俺下载不了啦。。。谁可以发一份到邮件 56914260@qq.com 。谢谢

回答人：chenyiwei
请再尝试一下，可能是因为同时在线的人数太多导致，过一会应该会消除。

提问人：kevinwoo 时间：2013-01-21 17:14:32
哪位大侠告诉我在哪里可以看到呢？

回答人：chenyiwei
请到本帖首页，即可看到下载地址。

提问人：海布里的天空 时间：2013-01-24 17:12:32
很好的东西，但是下载失败，提示“数据验证失败0”，是怎么回事？

回答人：chenyiwei
应无问题，过一会重新试一下就可以。

提问人：mlccpa 时间：2013-02-09 17:52:32
祝陈总新年快乐

回答人：chenyiwei
谢谢！也祝您新年快乐！

提问人：poleon 时间：2013-02-15 07:37:07
陈版，为什么地址复制过去是无法找到资源？

回答人：chenyiwei
直接点击“下载：点击此处”即可。

提问人：慕容小钻 时间：2013-03-17 14:15:08
麻烦版主发我邮箱一份，谢谢。。。601216245@qq.com

回答人：chenyiwei
在主帖里有下载的链接，直接下载即可，无需积分或者金币。

提问人：无空间道 时间：2013-06-23 15:22:47
陈老师，中瑞岳华汇编本里面有几个问题想请教您一下。 1 、P56页的问题 6 （在建工程预付减值）：就一般的为构建长期资产而预付的款项，是否应在”其他非流动资产”列报？因为解答的第三段有类似描述“但是，如果预计最终恢复履行合同并最终交船的可能性较大，则不必将预付造船款从在建工程转到其他应收款核算，而是转为“其他非流动资产”列报，以体现出该笔款项仍然是为了购建非流动资产而预付的款项，应属于非流动资产。”

回答人：chenyiwei
是的。问答的汇编本和《计学撮要》中都有这样的表述，即为购建非流动资产而预付的款项应列报为非流动资产。

提问人：无空间道 时间：2013-06-23 16:01:02
陈老师，中瑞岳华汇编本里面有几个问题想请教您一下。股份支付中， 根据《企业会计准则解释第 3 号》规定“非可行权条件是否满足不影响最终授予的权益工具数量，仅影响授予日权益工具公允价值的确定。” 这话如何理解，权益结算的股份支付权益工具公允价值在授予日就确定了，非可行权条件是否满足是授予日以后的事情了，怎么能影响到授予日权益工具公允价值的确定呢？ 谢谢

回答人：chenyiwei
在授予日，需对非可行权条件满足和后续变化的可能性作出合理估计，并据此考虑对授予日权益工具公允价值的影响。当然授予日之后权益工具的公允价值后续变动在会计上就不再确认了。

提问人：sjy1216 时间：2013-6-27 17:02:02
请教陈版，重组业务(非同一控制下)备考财务报表 公允价值模拟调整相关事项:
a.应收账款 评估（ 2013 年 6 月 30 日）时将坏账准备评估为0,编制备考财务报表时该坏账准备应如何调整(2012年度和 2013 年1-6月),附注如何披露
b.相关存货增值如何调整
麻烦陈版提供下技术指导,谢谢

回答人：chenyiwei
无空间道 发表于 2013-9-5 16:03
陈老师，公司 2012 年申请高新技术企业认定， 2012 年的报告在 2013 年 2 月 13 日报出，高新证书于 2013 年 3 月下发到企 ... 由于截止到审计报告日，企业尚未获取关于其 2012 年度可享受高新企业税收优惠的信息，因此 2012 年度的适用税率仍然是 25 ％。 2012 年度汇算清缴实际按15 ％导致的差额影响应计入 2013 年度的所得税费用。本案例中虽然证书落款日期是在 2012 年内，但由于信息传递的限制，截至资产负债表日不可能获知已获准的信息，因此期后取得高新证书不代表资产负债表日已存在的状态或情况，应作为非调整事项。
反过来看，如果高新技术企业证书在审计报告日之前下发给企业，落款日期同样是 2012 年 10 月，则这种情况可以作为资产负债表日后调整事项。

提问人：快枪 时间：2013-10-13 22:15:53
这个有无公开出版的图书啊？

回答人：chenyiwei
《中瑞岳华研究 2012 》的内容将被纳入即将出版的《计学撮要 2013 》中，目前书稿已送出版社，预计最快本月内即可面世。谢谢关注！

提问人：ziyan 时间：2014-1-26 20:31:32
为什么不能下载了？是空的？

回答人：chenyiwei
ziyan 发表于 2014-1-26 20:31
为什么不能下载了？是空的？ 请到以下地址下载：
http://www.rhcncpa.com/Publications.php?ziSort=21

提问人：sunfox_1980 时间：2014-02-16 20:40:40
是不是不能下载了？

回答人：chenyiwei
新的下载地址在 463 楼。

提问人：pershinglh 时间：2014-05-16 11:26:37
感谢陈版主的无私奉献，下载不了，请论坛的朋友帮忙传一份给我，非常感谢，邮箱：1061907520@qq.com

回答人：chenyiwei
新的下载地址在 463 楼。

提问人：vcvbvc 时间：2014-12-29 15:33:46
准则变动导致处理发生变动，不知道，是否有更新？

回答人：chenyiwei
有的。过几天会发更新的出来。